Lautaro Iribarren

Full Stack Developer - Tester QA

Perfil Profesional

Full Stack developer con background en E-Commerce y tutorías personalizadas sobre lógica de programación. Especializado en desarrollo Front-End y software seguro trabajando con metodologías agiles, estructura de datos, algoritmos y frameworks CSS. Poseo experiencia en la organización de equipos y resolución de problemas técnicos.

Experiencia

Autónomo - Preparador técnico

Proyectos Freelance de un Diario Online y web Gimnasio (actualmente trabajando con tecnologías como Node y React). Charlas sobre lógica de programación en escuelas secundaria (JavaScript -Python).

Actualmente

Desarrollador E-Commerce

Co-Encargado de E-commerce orientado a venta de artículos deportivos. Manejo y resolución de errores técnicos y conflictos dentro del espacio de trabajo.

Rosetti deportes Nov 2022 - Fne 2023

Full Stack Teaching Assistant (TUTOR)

- · Coordinar a un grupo de estudiantes para lograr la integración al equipo de estudio y proponer ideas.
- · Asistir a la resolución de ejercicios y promover la colaboración grupal

HENRY BootCamp Sep 2022 - Dic 2022

Contacto

Gmail: lauiribarrenn@gmail.com Celular: +5493541648155 LinkedIn: Lautaro Iribarren Portafolio: Aquí

Lugar: Cordoba, Argentina

Tecnologías

- JavaScript, HTML, CSS
- Front-End (React Redux)
- Back-End (Node.JS Express)
- Data Base (Mongo SQL)
- Desarrollo de videojuegos (Unity C#)
- Metodología ágil: SCRUM
- Bootstrap Formik Auth0 Entre otras

Educacion

Codo a Codo

Tester QA

Practicas de testeo a desarrollo de software con análisis registrado.

>> Actualmente

Soy Henry

Full Stack developer En este BootCamp intensivo me capacité en el desarrollo web y en prácticas tanto back como front-end. >> Junio 2022 - Noviembre 2022

Coder House

Desarrollador de Videojuegos Este curso intensivo me brindo las herramientas para construir un prototipo de juego de cero. >> Junio 2022 - Septiembre 2022

Proyecto

Despegue

Este proyecto simula un pagina de vuelos %100 funcional→!

- >> Video de nuestra pagina: Aquí
- >> Deploy: Aquí

InfoDogs

Información de características de razas de perros. >> Repositorio: Aquí Mas proyectos en mi Portafolio!

Idiomas

Español: Nativo.

Ingles: Basic, in construction.